【裁判字號】    98,交聲,1116
【裁判日期】    980630
【裁判案由】    聲明異議
【裁判全文】
臺灣高雄地方法院交通事件裁定        98年度交聲字第1116號
原處分機關  高雄市政府交通局
受 處分 人  甲○○
上列受處分人因違反道路交通管理處罰條例案件，對於高雄市政
府交通局於民國98年4 月16日所為高市交裁字第裁32-Z00000000
號處分聲明異議，本院裁定如下：
    主  文
異議駁回。
    理  由
一、異議意旨如附件刑事聲明異議狀所示。
二、按汽車行駛於高速公路或設站管制之道路，而不遵管制之規
    定者，處汽車駕駛人新臺幣（以下同）3000元以上6000元以
    下罰鍰，並記違規點數1 點；該項關於高速公路之使用限制
    、禁止、行車規定及管理等事項之規則，由交通部會同內政
    部定之，道路交通管理處罰條例第33條第1 項、第3 項，第
    63條第1 項業已明揭其旨。而汽車行駛高速公路，應依速限
    標誌指示，高速公路交通管制規則第5 條前段亦有明定。
三、經查：
  (一)異議人即受處分人甲○○於民國98年3 月28日6 時50分許，
    駕駛車牌號碼ZM-9638 號自小客貨車，行經速限標誌100 公
    里之國道一號北上364 公里處，為警持測速儀器測得以時速
    125 公里之速度行駛而攔停舉發，並遭原處分機關裁處罰鍰
    3500元，並記違規點數1 點之事實，有內政部警政署國道公
    路警察局98年3 月28日公警局交字第Z00000000 號舉發違反
    道路交通管理事件通知單、高雄市政府交通局98年4 月16
    日高市交裁字第裁32-Z00000000號裁決書各1 紙附卷可稽；
    而上開測速採證所使用之雷射測速儀（規格為200Hz 非照相
    式、廠牌LTI 、型號TRUSPEED），業經經濟部標準檢驗局於
    97年9 月2 日檢定合格，有效期限至98年9 月30日，亦有內
    政部國道公路警察局第五警察隊（下稱本件舉發單位）98年
    5 月21日公警五交字第0980502961號函附經濟部標準檢驗局
    雷射測速儀檢定合格證書1 紙在卷足據，是異議人於上開時
    、地超速行駛之事實，洵堪認定。
  (二)異議人固辯稱：遭舉發當時甫從九如交流道上高速公路，欲
    往國道10號前往左營，車速未超過規定；違規單上測得之速
    度並未書明測距，亦不知是從異議人前方測或是從後方側；
    未在測速舉發處前方豎立警示牌告知云云。惟按，「汽車駕
    駛人之行為有下列情形之一，當場不能或不宜攔截製單舉發
    者，得逕行舉發：... 七、經以科學儀器取得證據資料證明
    其行為違規。」、「前項第7 款之科學儀器應採固定式，並
    定期於網站公布其設置地點。但汽車駕駛人之行為屬下列情
    形之一者，不在此限：... 九、行車速度超過規定之最高速
    限或低於規定之最低速限。」、「對於前項第9 款之違規行
    為，採用固定或非固定式科學儀器取得證據資料證明者，於
    一般道路須至少於100 公尺，於高速公路、快速公路須至少
    於300 公尺前，明顯標示之。」，為道路交通管理處罰條例
    第7 條之2 第1 、2 、3 項所明文規定，準此，前開高速公
    路須至少於300 公尺前設立告示牌，係規範逕行舉發之程序
    ，本件為員警現場攔停異議人而為舉發，應無此規定之適用
    。又，本件係執勤員警以雷射測速槍，於違規單所載明之時
    、地測得異議人車輛超速行駛，行速125 公里／小時、限速
    100 公里／小時、超速25公里、測距285 公尺，並當場攔停
    異議人舉發，舉發時並經員警當場檢視雷達測速器所標示之
    數據、測距並告知異議人，異議人對於員警測得之時速數據
    、測距，當場並不爭執，復曾以：吃人頭路、不要開那麼嚴
    、拜託一下向舉發員警求情等情，亦據本院當庭勘驗本件取
    締過程之蒐證錄音無誤，有勘驗筆錄在卷。另關於本件違規
    舉發所使用之雷射槍測速器，係由執勤人員以以雷射光束瞄
    準單一受測目標進行偵測，警車停於路肩，員警夏車手持雷
    射槍測速器，往警車後方同向瞄準單一偵測超速車輛，雷射
    光束偵測瞄準時不受其他車輛干擾，測得後會於雷射槍測速
    器螢幕上顯示行車速度及測距等數據，再依顯示之數據舉發
    ，該雷射槍測速器並無最大有效測速距離之情，復據本件舉
    發單位以前開函文函覆在卷，足徵本件測速攔查均係員警親
    眼所見，斷無誤認之虞，故異議人上開空言所辯，既乏依據
    ，又與事實不符，顯為事後卸責之託詞，不足採信。
四、綜上所述，本件異議人確有於上揭時、地，超速行駛之違規
    行為已甚明確，原處分機關乃依道路交通管理處罰條例第33
    條第1 項第1 款、第63條第1 項、違反道路交通管理事件統
    一裁罰基準及處理細則第43、44、67條等規定，裁處異議人
    罰鍰3500元，並記違規點數1 點，核無違誤，異議人猶執前
    詞聲明異議，為無理由，應予駁回。
五、應依道路交通案件處理辦法第19條，裁定如主文。
中    華    民    國    98    年    6     月    30    日
                      交通法庭  法  官  陳思睿
以上正本證明與原本無異。
如不服本裁定，應於收受送達後5 日內向本院提出抗告狀（應附
繕本）。
中    華    民    國    98    年    6     月    30    日
                                書記官  何慧娟


司法院資訊處製作；財團法人民間司法改革基金會備份。
